【裁判字號】    99,訴,1059
【裁判日期】    990611
【裁判案由】    毒品危害防制條例
【裁判全文】
臺灣臺中地方法院刑事判決              99年度訴字第1059號
公  訴  人  臺灣臺中地方法院檢察署檢察官
被      告  甲○○
上列被告因毒品危害防制條例案件，經檢察官提起公訴（99年度
毒偵字第576號)，被告於準備程序就被訴事實為有罪之陳述，經
告以簡式審判程序之旨，並聽取當事人意見後，合議庭裁定由受
命法官獨任進行簡式審判程序，本院判決如下：
    主    文
甲○○施用第一級毒品，累犯，處有期徒刑拾月。
    犯罪事實
一、甲○○前因施用毒品案件，經本院裁定送觀察、勒戒後，認
    無繼續施用毒品之傾向，於民國94年 9月22日執行完畢釋放
    。復因施用毒品案件，經本院以96年度訴緝字第 125號判處
    有期徒刑7月，嗣經裁定減為有期徒刑3月又15日確定。再因
    施用毒品案件，經本院以96年度訴字第1835號判處有期徒刑
    10月，減為有期徒刑5月確定。上開2案件嗣經裁定應執行有
    期徒刑 7月又15日，於97年12月24日執行完畢。不料甲○○
    仍不知悔改，復基於施用第一級毒品海洛因之犯意，於98年
    10月30日下午 2時許，在台中縣豐原市○○路159號2樓住處
    ，以針筒注射之方式施用海洛因 1次。嗣98年10月31日23時
    50分許，在台中縣豐原市○○街11號前，為警攔檢盤查，經
    徵得甲○○之同意後採尿送驗，結果呈可待因、嗎啡陽性反
    應，始查悉上情。
二、案經臺中縣警察局豐原分局報告臺灣臺中地方法院檢察署檢
    察官偵查起訴。
    理    由
一、上開犯罪事實，業據被告甲○○於本院坦白認罪（見本院卷
    第19頁背面、23頁），且被告前揭採尿送驗結果，確呈海洛
    因經人體代謝後之可待因、嗎啡陽性反應，此有臺中縣警察
    局豐原分局委託鑑驗尿液代號與真實姓名對照表、詮昕科技
    股份有限公司98年12月2日出具原樣編號BD98043濫用藥物尿
    液檢驗報告在卷可憑（見警卷第9、10頁)。是被告之自白應
    與犯罪事實相符，堪認其確有上開施用海洛因之行為。
二、犯毒品危害防制條例第10條之罪者，依同條例第20條第 1項
    、第 2項規定，應先經觀察、勒戒或強制戒治之程序，惟觀
    察、勒戒或強制戒治執行完畢釋放後，5 年內再犯第10條之
    罪者，即應依法追訴處罰，此觀諸毒品危害防制條例第23條
    第 2項即明。查被告曾因施用毒品案件，經本院裁定送觀察
    、勒戒後，認無繼續施用毒品之傾向，於94年 9月22日執行
    完畢釋放，並由臺灣臺中地方法院檢察署檢察官以94年度毒
    偵字第4463號為不起訴處分確定，有臺灣高等法院被告前案
    紀錄表在卷可參（見本院卷第3至5頁）。是被告因施用毒品
    案件經觀察、勒戒，在94年9月22日執行完畢釋放後，既於5
    年內再為本件施用毒品之行為，自應逕依毒品危害防制條例
    第23條第 2項規定訴追處罰。綜上所述，被告施用海洛因之
    犯罪事證已臻明確，其犯行洵堪認定，應依法論罪科刑。
三、查海洛因係毒品危害防制條例第2條第2項第 1款所定之第一
    級毒品，不得非法持有、施用。被告施用海洛因，核其所為
    ，係犯毒品危害防制條例第10條第 1項之施用第一級毒品罪
    。被告施用毒品前之持有第一級毒品海洛因之行為，本應論
    以持有第一級毒品罪，惟持有後進而施用，其持有之低度行
    為應為施用之高度行為所吸收，當不另論持有第一級毒品罪
    責。被告曾因施用毒品案件，經本院以96年度訴緝字第 125
    號判處有期徒刑7月，嗣經裁定減為有期徒刑3月又15日確定
    。再因施用毒品案件，經本院以96年度訴字第1835號判處有
    期徒刑10月，減為有期徒刑5月確定。上開2案件嗣經裁定應
    執行有期徒刑 7月又15日，於97年12月24日執行完畢，有前
    揭臺灣高等法院被告前案紀錄表在卷可參，其於徒刑執行完
    畢，5 年以內故意再犯本件有期徒刑以上之罪，為累犯，應
    依刑法第47條第 1項之規定加重其刑。爰審酌被告有多次犯
    罪前科之品行（參卷附臺灣高等法院被告前案紀錄表）、國
    中畢業之智識程度、經濟貧寒之生活狀況(見警卷第4頁被告
    警詢筆錄受詢問人資料），其因施用毒品，經觀察、勒戒執
    行完畢後，仍不思戒惕，且無視於毒品對於自身健康之戕害
    及國家對於杜絕毒品犯罪之禁令，再次施用毒品，未見戒除
    惡習之決心，惡性非輕，量刑當不宜太輕，然念及被告犯後
    能坦承犯行，態度良好，其施用毒品並無危害他人，犯罪手
    段尚屬平和，暨施用毒品者均有相當程度之成癮性及心理依
    賴，其犯罪心態與一般刑事犯罪之本質並不相同，應側重適
    當之醫學治療及心理矯治為宜等一切情狀，量處如主文所示
    之刑，以示懲儆。
四、據上論斷，應依刑事訴訟法第273條之1第 1項、第299條第1
    項前段，毒品危害防制條例第10條第 1項，刑法第11條前段
    、第47條第1項，判決如主文。
本案經檢察官乙○○到庭執行職務。
中    華    民    國    99    年    6     月    11    日
              刑事第四庭    法  官  張恩賜
以上正本證明與原本無異。
如不服本判決，應於收受判決後10日內向本院提出上訴書狀，並
應敘述具體理由；其未敘述上訴理由者，應於上訴期間屆滿後20
日內向本院補提理由書（均須按他造當事人之人數附繕本）「切
勿逕送上級法院」。
                            書記官  黃舜民
中    華    民    國    99    年    6     月    11    日
附錄本案論罪科刑法條
毒品危害防制條例第10條第1項：
施用第一級毒品者，處六月以上五年以下有期徒刑。

司法院資訊處製作；財團法人民間司法改革基金會備份。
